# BOT经营模式下土地的列示及摊销处理

提问人：kuaiji2 时间：2022-12-25 09:29:51
请教陈版主及各位大咖：
一企业与政府签订了餐厨废弃物处置特许经营协议。根据该协议，由该企业负责某一地区的餐厨废弃物的收运、项目设施的投融资、运营维护及移交工作，该企业相应享有收取餐厨废弃物收运处理服务费和出售废油脂的权利。 为运营该项目，企业通过招拍挂方式取得了一块土地使用权。但是特许经营协议明确约定：土地为项目专用在特许经营期满时，企业应将该土地无偿移交给政府，且未经政府同意，企业不得变更土地用途、不能自行转让、不得对该等土地使用权设定权利负担。包括对场地的使用及场地的平面布置图，均应事先征得政府的书面同意，不得擅自在场地上建设建筑物、构筑物等建筑。
根据特许经营协议，企业取得的特许经营权期限为 348 个月；而土地使用证上载明的使用年限为 434 个月。土地使用证未限制土地使用意图，同其它工业用地的土地使用证的内容一致。
结合特许经营协议及企业会计准则解释 14 号相关规定判断，该BOT会计处理适用无形资产模式。
问题： 1 、该企业取得的土地使用权在无形资产项下单列还是与特许经营权合并列示？
2 、土地的摊销年限是 434 个月还是 348 个月？

回答人：chenyiwei
该项土地使用权是限定用途，构成PPP基础设施的不可分割的组成部分。项目公司名义上拥有该土地使用权，但不能主导其使用，故不能单独将其确认为一项“无形资产——土地使用权”，而应将其取得成本并入PPP项目所形成的金融资产或无形资产价值中，与该金融资产或无形资产的其他组成部分一并进行后续计量。
该土地使用权不单独考虑其摊销问题（即使是在无形资产模式下），因此其权证上载明的使用权年限与会计处理无关。